【裁判字號】    99,審訴,1807
【裁判日期】    990709
【裁判案由】    毒品危害防制條例
【裁判全文】
臺灣高雄地方法院刑事判決            99年度審訴字第1807號
公  訴  人  臺灣高雄地方法院檢察署檢察官
被      告  甲○○
上列被告因毒品危害防制條例案件，經檢察官提起公訴（99年度
毒偵字第1720號），被告於準備程序中就被訴事實為有罪之陳述
，經本院告知簡式審判程序之旨，並聽取被告與公訴人之意見後
，本院合議庭裁定由受命法官獨任進行簡式審判程序，判決如下
：
    主  文
甲○○施用第一級毒品，處有期徒刑玖月。扣案之針筒壹支，沒
收之；又持有第一級毒品，處有期徒刑月。扣案之第一級毒品
海洛因壹包（驗前淨重零點零捌肆公克，驗餘淨重零點零柒肆公
克，另含包裝袋）沒收銷燬之。應執行有期徒刑拾壹月。扣案之
第一級毒品海洛因壹包（驗前淨重零點零捌肆公克，驗餘淨重零
點零柒肆公克，另含包裝袋）沒收銷燬之，扣案之針筒壹支，沒
收之。
    事實及理由
一、犯罪事實：
  (一)甲○○前於民國87年間因施用毒品案件，經本院裁定送觀察
    、勒戒後，因無繼續施用毒品之傾向，於88年1 月21日執行
    完畢，經檢察官以88年度偵字第518 號為不起訴處分確定；
    復於前開觀察、勒戒執行完畢後5 年內之89年間，再犯施用
    毒品案件，經本院裁定送觀察、勒戒後，因認有繼續施用毒
    品之傾向，續由本院裁定令入戒治處所施以強制戒治，嗣經
    停止戒治，於90年5 月25日保護管束期滿未經撤銷視為執行
    完畢，同案並由本院以89年鳳簡字第507 號判處有期徒刑4
    月確定；復又於90年間，因施用毒品案件經檢察官聲請強制
    戒治並提起公訴，強制戒治部分於91年10月29日執行完畢，
    起訴部分經本院以90年度訴字第2930號判處有期徒刑10月確
    定，於93年4 月15日縮刑期滿執行完畢（未構成累犯）。
  (二)詎其仍不知戒絕毒癮，基於施用第一級毒品海洛因之犯意，
    於99年2 月5 日上午10時許，在其位於高雄縣林園鄉○○村
    ○○路○段95號之住處，以針筒注射方式施用第一級毒品海
    洛因1 次。又基於持有第一級毒品海洛因之犯意，於同年月
    7 日中午12時50分許，在高雄縣大寮鄉○○路某超商，向某
    真實姓名、年籍不詳之綽號「肉圓」之成年男子，以新臺幣
    500 元之價格，購入第一級毒品海洛因1 包，而予以持有之
    。嗣於同日下午1 時許，在高雄縣大寮鄉○○路與光華路口
    檳榔攤旁，為警盤查，當場扣得上開未及施用之第一級毒品
    海洛因1 小包（驗前淨重0.084 公克，驗餘淨重0.074 公克
    ）、供施用第一級毒品海洛因所用之針筒1 支，並經其同意
    採集其尿液送驗，檢驗結果確呈嗎啡陽性反應。而知悉上情
    。
二、證據：
    上開犯罪事實，有下列證據可資證明：
  (一)高雄市立凱旋醫院99年3 月11日濫用藥物尿液檢驗報告、高
    雄市政府警察局小港分局毒品案嫌疑人尿液代碼與姓名對照
    表各1 份。
  (二)高雄市立凱旋醫院99年4 月23日濫用藥物成品檢驗鑑定書1
    份、扣案之海洛因1 包（重量如主文所示）、針筒1 支。
  (三)被告之自白。
三、論罪：
  (一)被告前經送觀察、勒戒執行完畢後5 年內，再犯施用毒品案
    件，其再犯本件施用毒品行為，自與毒品危害防制條例第20
    條第3 項「五年後再犯」之情形有別，是檢察官逕行起訴，
    即無不合，先予敘明。
  (二)按海洛因係毒品危害防制條例第2 條第2 項第1 款所稱之第
    一級毒品，不得持有、施用。核被告上開所為，分別係犯毒
    品危害防制條例第10條第1 項之施用第一級毒品罪及同條例
    第11條第1 項持有第一級毒品罪。就被告施用第一級毒品海
    洛因前所持有之第一級毒品部分，其持有之低度行為應為施
    用之高度行為所吸收，不另論罪。而被告所犯上開2 罪，犯
    意各別，行為互殊，所犯構成要件不同，應予分論併罰。又
    被告前有如犯罪事實欄所述經判處有期徒刑並執行完畢之情
    形，此有臺灣高等法院被告前案紀錄表在卷可佐，其於徒刑
    執行完畢5 年之內故意再犯本件有期徒刑以上之罪，皆為累
    犯，應依法加重其刑。
四、科刑：
  (一)爰審酌被告施用毒品之行為不僅戕害自身身心健康，亦間接
    影響社會治安，被告前經觀察、勒戒後，仍未能戒斷毒癮，
    復已2 次再犯施用毒品罪經判處徒刑確定，有其本院院內索
    引卡紀錄表報表及前揭臺灣高等法院被告前案紀錄表在卷可
    稽，顯見其對毒品之依賴情形非輕，並考量被告犯後坦承犯
    行、施用毒品之前科、次數，及其除施用毒品之前科外，並
    無其他犯罪前科紀錄等一切情狀，分別量處如主文所示之刑
    ，及定其應執行之刑，以資懲儆。
  (二)扣案之白色粉末1 包（驗前淨重0.084 公克，驗後淨重0.07
    4 公克），確屬第一級毒品海洛因無訛，此有前揭高雄市立
    凱旋醫院濫用藥物成品檢驗鑑定書1 紙在卷可稽，而裝盛該
    第一級毒品海洛因之包裝袋，其中亦含有無法析離之第一級
    毒品海洛因，均應依毒品危害防制條例第18條第1 項前段規
    定諭知沒收銷燬之。至鑑驗耗用之毒品既已滅失，自無庸宣
    告沒收銷燬。
  (三)扣案之針筒1 支，業據被告自承為其所有且係供本件施用第
    一級毒品犯罪所用之物，應依刑法第38條第1 項第2 款規定
    諭知沒收。
據上論斷，應依刑事訴訟法第273 條之1 第1 項、第284 條之1
、第299 條第1 項前段，毒品危害防制條例第10條第1 項、第11
條第1 項、第18條第1 項前段，刑法第11條、第38條第1 項第2
款、第51條第5 款、第9 款，判決如主文。
本案經檢察官乙○○到庭執行職務。
中    華    民    國    99    年    7     月    9     日
                  刑事第十庭  法  官    呂明燕
以上正本證明與原本無異。
如不服本判決應於收受本判決後10日內向本院提出上訴書狀，並
應敘述具體理由，如未敘述上訴理由者，應於上訴期間屆滿後20
日內補提理由書狀於本院（均須按他造當事人之人數附繕本）「
切勿逕送上級法院」。
中    華    民    國    99    年    7     月    9     日
                              書記官    張琇晴
附錄本判決論罪科刑之法條：
毒品危害防制條例第10條第1項
施用第一級毒品者，處六月以上五年以下有期徒刑。
毒品危害防制條例第11條第1項
持有第一級毒品者，處 3 年以下有期徒刑、拘役或新臺幣 5 萬
元以下罰金。

司法院資訊處製作；財團法人民間司法改革基金會備份。
